## **EDUCACIÓN**

- Ingeniería de Sistemas
   Universidad Nacional de Colombia
   2017-2023
- Bachiller Académico
   Colegio Cooperativo Monseñor
   Ismael Perdomo
   2013

## **HABILIDADES**

Desarrollo Frontend

Angular JS

Angular Material

Diseño responsivo

Javascript

Typescript

HTML

SCSS

Git

React JS

Test unitarios (Jasmine)

Scrum y metodologías ágiles

# REFERENCIAS

Brayan Portela Ing. de Sistemas
 3114465781 bjportelac@unal.edu.co
 Laura Jiménez Contadora pública
 3144897127 laji6480@gmail.com

### CONTACTO



(+57) 310 4812984



baorozcoc@unal.edu.co

# Berny Alejandro Orozco Córdoba

## **DESARROLLADOR FRONTEND**

#### **PERFIL**

Hola, soy Berny Alejandro Orozco, un apasionado desarrollador de software y frontend web con un gran interés en el diseño UX y UI. Actualmente estoy ampliando mis habilidades aprendiendo varios marcos, con el objetivo de obtener una maestría y motivado para crear experiencias digitales intuitivas y atractivas. Mi experiencia se extiende a la ilustración y el diseño gráfico, lo que me permite aportar una perspectiva artística única a mi trabajo. Creo en el poder del diseño y la tecnología para resolver problemas complejos y me esfuerzo por crear soluciones que no sólo sean funcionales sino también estéticamente agradables.

#### **EXPERIENCIA**

#### **Desarrollador Angular**

Teclogi

Enero 2023 - Presente

- Diseñar, desarrollar, probar e implementar nuevas funcionalidades.
- Mejorar el diseño responsivo de la plataforma.
- Realizar mejoras a nivel UI/UX de la plataforma.
- Implementar mejoras a nivel de código.
- Aplicar buenas prácticas
- Brindar soporte a los miembros de la empresa.

#### Estudiante auxiliar - Desarrollador React

Universidad Nacional de Colombia Enero 2023 - Junio 2023

- Desarrollar, probar e implementar nuevas funciones con plazos de entrega ajustados
- Seguimiento con el cliente (estudiantes) para mejorar las funciones existentes.
- Mejorar el diseño responsivo de la plataforma.
- Aplicar buenas prácticas
- Mantenimiento de la plataforma y seguimiento de errores.